【裁判字號】    97,易,777
【裁判日期】    970520
【裁判案由】    毒品危害防制條例
【裁判全文】
臺灣士林地方法院刑事判決               97年度易字第777號
公  訴  人  臺灣士林地方法院檢察署檢察官
被      告  甲○○
上列被告因違反毒品危害防制條例案件，經檢察官提起公訴（97
年度毒偵字第572 號），被告於本院準備程序時，就被訴事實為
有罪之陳述，經本院裁定改行簡式審判程序，並判決如下︰
    主  文
甲○○施用第二級毒品，累犯，處有期徒刑玖月。
    事  實
一、甲○○前於民國92年間因犯公共危險、妨害公務等罪，經臺
    灣臺北地方法院以92年度交簡字第1992號判處有期徒刑6 月
    確定，已於92年12月19日易科罰金執行完畢。又其於91年間
    因施用毒品案件，經臺灣臺北地方法院91年度毒聲字第2027
    號裁定送觀察、勒戒後，認無繼續施用毒品之傾向，於91年
    10月25日釋放出所，並經臺灣臺北地方法院檢察署檢察官以
    91年度毒偵字第2297號為不起訴處分確定。另於95年間因持
    有第一級毒品及二犯施用毒品案件，經本院以94年度易字第
    493 號分別判處有期徒刑3 月、10月，應執行有期徒刑1 年
    ，嗣經上訴臺灣高等法院以95年度上易字第260 號撤銷原判
    決，就施用第二級毒品部分改判處有徒刑1 年確定，再因施
    用第二級毒品等案件，經本院以94年度易字第686 號判處有
    期徒刑10月確定（恐嚇部分5 月、偽造文書部分4 月、施用
    毒品部分3 月，合併定執行刑10月），另因施用第二級毒品
    案件，經本院以95年度易字第1424號判決處有期徒刑8 月確
    定，上開案件經減刑後，裁定應執行有期徒刑1 年確定，已
    於96年11月5 日縮刑期滿執行完畢。詎其仍不知悔改，復於
    前案觀察、勒戒執行完畢釋放之5 年內再犯施用毒品案件，
    經上開法院判決有罪確定後，復基於施用第2 級毒品甲基安
    非他命之犯意，於97年1 月6 日晚上7 時許，在其臺北市○
    ○區○○街171 巷1 弄12號4 樓住處，以將甲基安非他命放
    進玻璃球中燒烤吸食其產生之煙霧，施用第2 級毒品甲基安
    非他命，嗣為警持搜索票於97年1 月8 日晚上8 時許，前往
    其上開住處執行搜索時，坦承施用第2 級毒品行為，復經其
    同意採尿送驗呈甲基安非他命陽性反應而悉上情。
二、案經臺北市政府警察局大安分局報請臺灣士林地方法院檢察
    署檢察官偵查起訴。
    理  由
一、本件被告所犯並非死刑、無期徒刑、最輕本刑為3 年以上有
    期徒刑之罪或高等法院管轄第一審案件，而於準備程序進行
    中，被告先就被訴事實為有罪之陳述，經本院告知簡式審判
    程序之旨，並聽取公訴人、被告之意見後，由合議庭裁定由
    受命法官獨任進行簡式審判程序，故本件之證據調查，依刑
    事訴訟法第273 條之2 規定，不受同法第159 條第1 項、第
    161 條之2 、第161 條之3 、第163 條之1 及第164 條至第
    170 條規定之限制，合先敘明。
二、上揭事實，業據被告甲○○於檢察官偵查及本院審理時坦承
    不諱（見97年度毒偵字第572 號卷第70頁、本院97年5 月13
    日準備程序及審判筆錄），且其於97年1 月8 日經警採集尿
    液檢體送驗結果，係呈安非他命、甲基安非他命陽性反應等
    情，有臺灣尖端先進生技醫藥股份有限公司97年1 月21 日
    實驗室檢體編號AC27 328號濫用藥物檢驗報告、及臺北市政
    府警察局偵辦毒品案件尿液檢體委驗單各1 份附卷可稽（見
    同上毒偵卷第73、74頁），自堪認被告前開自白應與事實相
    符。又被告前因施用毒品案件，經臺灣台北地方法院裁定送
    觀察、勒戒後，認無繼續施用毒品之傾向，已於91年10月31
    日經臺灣台北地方法院檢察署檢察官以91年度毒偵字第2297
    號為不起訴處分確定在案，又因施用第2 級毒品案件，經臺
    灣高等法院判決處有期徒刑1 年確定，復因施用第2 級毒品
    案件經本院分別判決處有期徒刑3 月、8 月確定，有臺灣高
    等法院被告前案紀錄表在卷可佐。被告於上開觀察勒戒執行
    完畢釋放後5 年內，再犯本案施用毒品犯行，事證至為明確
    ，堪予認定，自應依法論科。
三、核被告甲○○所為，係犯毒品危害防制條例第10條第2 項之
    施用第2 級毒品罪。其持有甲基安非他命之低度行為，為施
    用之高度行為所吸收，不另論罪。復查被告前有上開事實欄
    所述之犯罪科刑及執行情形，有臺灣士林地方法院檢察署刑
    案資料查註紀錄表及臺灣高等法院被告前案紀錄表各1 份可
    按，其於五年之內再犯有期徒刑以上之施用第2 級毒品罪，
    為累犯，應依刑法第47條第1 項之規定加重其刑。爰審酌被
    告雖有多次違反毒品危害防制條例前科，惟其犯後業已坦承
    不諱，態度尚稱良好，施用毒品之犯行係戕害其自身，對社
    會治安尚非危害甚鉅，兼衡被告素行、犯罪之動機、目的、
    手段、所生危害等一切情狀，量處如主文所示之刑，以示懲
    儆。
據上論斷，應依刑事訴訟法第273 條之1 第1 項、第299 條第1
項前段，毒品危害防制條例第10條第2 項，刑法第11條前段、第
47條第1 項，判決如主文。
本案經檢察官洪三到庭執行職務。
中    華    民    國    97    年    5     月    20    日
                  刑事第七庭法  官  汪梅芬
以上正本證明與原本無異。
如不服本判決，應於收受送達後10日內向本院提出上訴書狀，其
未敘述上訴之理由者並得於提起上訴後20日內向本院補提理由書
（均須按他造當事人之人數附繕本）。
                            書記官  張馨尹
中    華    民    國    97    年    5     月    20    日
附錄本案論罪科刑法條：
毒品危害防制條例第10條：
施用第一級毒品者，處6 月以上5 年以下有期徒刑。
施用第二級毒品者，處3 年以下有期徒刑。


司法院資訊處製作；財團法人民間司法改革基金會備份。
